【裁判字號】    98,審建小上,3
【裁判日期】    980629
【裁判案由】    給付工程款
【裁判全文】
臺灣臺北地方法院民事裁定           98年度審建小上字第3號
上  訴  人  台灣迪網科技有限公司
法定代理人  甲○○
被上訴人    錡匠實業有限公司
法定代理人  乙○○
上列當事人間請求給付工程款事件，上訴人對於民國 98年4月16
日本院臺北簡易庭 98年度北建小字第1號第一審判決提起上訴，
本院裁定如下：
    主  文
上訴駁回。
第二審訴訟費用新台幣壹仟伍佰元由上訴人負擔。
    理  由
一、按對於小額訴訟之第一審裁判提起上訴或抗告，非以其違背
    法令為理由，不得為之；又上訴狀內未表明上訴理由者，上
    訴人應於提起上訴後20日內，提出理由書於原第二審法院；
    未提出者，毋庸命其補正，由原第二審法院以裁定駁回之，
    民事訴訟法第471條第1項定有明文，而依同法第436條之32
    第2項規定，此於小額事件之上訴程序亦有準用。
二、本件上訴意旨略以：原判決認上訴人所指之瑕疵，涉及美觀
    問題，並不影響其主要功能，且系爭工作物為上訴人承接訴
    外人考選部之工程，系爭工作物亦非上訴人自用，及交貨對
    像應為考選部，依民法第493條第1項、第494條、第359條及
    362條第1項之規定，對被上訴人之產品曾要求修補瑕疵多達
    七、八次，仍未改善，顯已達其瑕疵不能修補之要件，另依
    考選部民國97年2月27日竣工查驗紀錄中清楚表示：一、第
    二機房自動門上方空隙須密閉。... 四、第一機房自動門邊
    縫不平整須修正。五、列表室不銹鋼門樣式粗糙須更換...
    。可資證明，工作物確實無法修補瑕疵而達必須更換之狀況
    ，依前開所述事實，應已達解除契約之要件，應非原判決所
    認定美觀問題，原審判決有違背法令之情形等語。
三、查本件訴訟標的金額為新台幣（下同）98,595元，未逾10萬
    元，依民事訴訟法第436條之8第1項規定，應適用小額訴訟
    程序，合先敘明。其次，本件上訴人提起上訴，於訴狀內僅
    表明工作物有何瑕疵且非僅為美觀問題，而認原審判決有違
    背法令之事由，惟其並未具體指摘原審判決有何不適用法規
    或適用不當之情形，復未指明所違背之法規、法則、司法解
    釋或最高法院判例，以指出原判決違背何等法令等，且於提
    起上訴後迄今已逾20日法定期間，亦未見其補提其他上訴理
    由到院，依前揭規定意旨及說明，應認上訴人提起本件上訴
    ，未具上訴之合法程式，且本院毋庸命其補正，是上訴人之
    上訴不合法，應予駁回。
四、本件第二審訴訟費用，確定為如主文第2項所示金額。
五、據上論結，本件上訴不合法，依民事訴訟法第436條之32第1
    項、第2項、第444條第1項前段、第436條之19第1項、第95
    條、第78條，裁定如主文。
中    華    民    國    98    年    6     月    29    日
                        民事第六庭審判長法  官  劉坤典
                                        法  官  賴錦華
                                        法  官  林麗真
以上正本係照原本作成。
本件不得抗告。
中    華    民    國    98    年    6     月    30    日
                                        書記官  黃士元


司法院資訊處製作；財團法人民間司法改革基金會備份。
